# 请教股份支付确认的时点

提问人：abcsss 时间：2018-10-14 21:09:01
A有限公司的大股东设立了B有限合伙企业用于员工股权激励，B向A认缴增资（单位出资价格较PE入股价低），但未实缴，B目前的合伙人为大股东，即尚未将有限合伙企业的份额转让给员工。请教一下股份支付应当确认的时间是下列哪项： 1 、A同意B向A增资的股东会决议日期； 2 、B向A认缴增资完成工商变更登记的日期； 3 、B向A实缴出资的日期； 4 、大股东后续向员工转让B有限合伙份额的日期

回答人：chenyiwei
根据准则讲解对“授予日”的定义： 授予日是指股份支付协议获得批准的日期。其中“获得批准”，是指企业与职工或其他方就股份支付的协议条款和条件已达成一致，该协议获得股东大会或类似机构的批准。这里的“达成一致”是指，双方在对该计划或协议内容充分形成一致理解的基础上，均接受其条款和条件。如果按照相关法规的规定，在提交股东大会或类似机构之前存在必要程序或要求，则应履行该程序或满足该要求。
据此，此处的授予日应当是大股东与激励对象就股权激励的条件达成一致并签订书面协议，且获得公司股东会或其他必要批准的日期。你说的 2 、 3 、 4 都是后续的实际操作过程，与授予日的确定无直接关系。

提问人：abcsss 时间：2018-10-15 09:27:07
谢谢陈老师，目前持股平台的份额持有人只有大股东，还未转让给具体员工。从股份支付的定义来看是换取相关方的服务，如果持股平台增资公司的股东会决议生效时确认股份支付，后续大股东将持股平台的份额平价（同样低于公允价）转让给员工，是否会引起股份支付的重复确认或者差错调整？

回答人：chenyiwei
权益结算股份支付后续不就权益工具公允价值变动进行调整（条款或条件修改时除外）。所以不会涉及在后续实际转让份额给员工时补充确认差额费用的问题。

提问人：abcsss 时间：2018-11-01 21:13:38
请教陈老师，伯特利（ 603596 ）在员工持股平台初始受让股权及历次合伙人变动均确认了股份支付，应该这样重复确认吗？
《伯特利：首次公开发行股票招股意向书附录》【2018.3.19】详细披露如下:
http://www.cninfo.com.cn/cninfo-new/disclosure/fulltext/bulletin_detail/true/1204487461?announceTime=2018-03-19 2 、发行人历次股权转让中涉及股份支付的情形及会计处理情况
（ 1 ） 2012 年，伯特利有限第五次股权转让中的股份支付情况
瑞创投资于 2012 年 12 月将其持有的伯特利有限10%的股权以26,531,830.00元的价格转让给员工持股平台伯特利投资，转让价格低于瑞创投资 2011 年 12 月将其持有的伯特利有限10%的股权转让给第三方江南汇丰或和润福的价格，差异为13,468,170.00元。发行人对本次股权转让在 2012 年度按照股份支付进行会计处理，当年度分别确认管理费用、资本公积13,468,170.00元。
（ 2 ） 2015 年，伯特利投资合伙人变动所涉及的股份支付情况
伯特利有限控股股东、实际控制人配偶独资设立的上海恒麓于 2015 年 6 月将其持有的伯特利投资7.9%的财产份额转让给张峰等 11 名公司员工，转让价格参考伯特利有限当时的账面净资产，按照间接转让的伯特利有限出资额的数额，以2.80元/元出资额的价格确定。
本次财产份额转让可参考的市场价格为富远投资 2014 年 11 月将其持有的伯特利有限9.62%股权转让给第三方熊立武的价格，即4.11元/元出资额。同时，伯特利投资《合伙协议》约定合伙人入伙时间累积不满三年离职时，其持有的合伙企业财产份额须转让给执行合伙人或其他公司员工。因此，根据本次合伙财产份额转让价格与市场价格之间的差额，结合《合伙协议》关于 3 年服务期的约定，伯特利有限分期按照股份支付进行会计处理。 2015 年度分别确认管理费用和资本公积290,375.69元， 2016 年度分别确认管理费用和资本公积497,786.90元， 2017 年1-6月分别确认管理费用和资本公积248,893.45元。
（ 3 ） 2016 年，伯特利投资合伙人变动所涉及的股份支付情况
发行人控股股东、实际控制人袁永彬配偶独资设立的上海恒麓于 2016 年 8 月将其持有的伯特利投资6.8%的财产份额转让给由袁东星等50 名公司员工出资设立的兴伯投资，转让价格参考发行人 2015 年末的账面每股净资产，按照间接转让的发行人股份的数额，协商确定为3.70元/股，而当时发行人股份在全国股份转让系统协议转让的价格为16.65元/股。根据本次转让价格和市场价格之间的差异，结合兴伯投资《合伙协议》中关于 4 年服务期的约定，发行人分期按照股份支付进行会计处理。 2016 年度，发行人确认管理费用和资本公积1,323,655.00元； 2017 年1-6月，发行人分别确认管理费用和资本公积1,588,386.00元。
（ 4 ） 2017 年，伯特利投资合伙人变动所涉及的股份支付情况
发行人控股股东、实际控制人袁永彬控制的上海恒麓于 2017 年 9 月将其持有的伯特利投资1.10%的财产份额转让给兴伯投资，兴伯投资以张高超等 17 名合伙人新投入的资金支付上述对价；此外，上海恒麓还将其持有的伯特利投资3.85%的财产份额转让给谢亮等 21 名员工。上述转让价格参考公司 2016 年末的账面每股净资产，按照间接转让的发行人股份的数额，协商确定为2.56元/股，而本次份额转让可参考的市场价格为 2016 年发行人股票最新一次在全国股份转让系统协议转让并经除权后的价格，即7.24元/股。根据本次份额转让价格和市场价格之间的差异，结合伯特利投资合伙协议中关于 3 年服务期的约定以及兴伯投资合伙协议中关于 4 年服务期的约定，发行人分期按照股份支付进行会计处理。 2017 年将分别确认管理费用和资本公积720,399.31元。

回答人：chenyiwei
不清楚具体情况，但类似问题在《计学撮要 2018 》中有讨论，如下：
问题1-4-8（实施股份支付收回授予的股权后重新授予其他员工是否存在费用重复确认问题） 问题： 如下文背景资料所述，员工持股平台实施的股权激励，员工离职后实际控制人收回授予的股权重新授予其他员工时应如何处理？ 背景： A公司拟于20X8在上海证券交易所上市，为激励员工A公司实际控制人于20X4年设立合伙企业作为员工持股平台，实际控制人根据员工激励计划将持有合伙企业的部分权益转让给员工。A公司于20X4年实施该股权激励计划时已确认了股份支付费用。该员工持股平台的普通合伙人为A公司实际控制人，根据持股平台的合伙协议，关于退伙的条款约定如下： 有限合伙人有下列情形之一，经普通合伙人书面决定，可以将其除名，其持有的财产份额由普通合伙人回购，回购价格为有限合伙人获得财产份额的原始价格： 1 、未履行出资义务； 2 、自投资成为合伙企业合伙人之日起在A公司继续任职不满 5 年即辞去职务或被依法解聘的； 3 、合伙人主动申请退出合伙的； 4 、违背与A公司签署的《劳动合同》，以及其他故意或者重大过失导致的触犯法律、失职或渎职，从而严重损害A公司利益或声誉而被A公司解聘、开除的； 5 、因其他原因不再符合A公司员工股权激励条件，应当除名的。 20X5年 6 月，A公司变更为股份有限公司，原有限公司的净资产（包含实施股权激励时形成的资本公积）超过股份公司股本的部分全部计入“资本公积——股本溢价”。20X5年 12 月，因股权激励实施计划涉及的部分员工提出离职，把20X4年受让的股权又以原受让价格回售给实际控制人。 实际控制人对收回的该部分股权暂时持有，待以后授予其他员工作为股权激励。A公司对于实际控制人收回的该部分股权如何进行会计处理存有疑问： （ 1 ）员工离职时将股权转让给实际控制人是否要冲回原已确认的股份支付费用？ （ 2 ）因20X4年实施股权激励计划时确认的资本公积在A公司变更为股份有限公司时已全部转入股本溢价，现变更后因员工离职如果冲回股份支付费用，是否可以直接冲减股本溢价？ （ 3 ）A公司20X4年对员工实施的的股权激励为没有设置等待期的股份支付，因此作为在授予时立即可行权，按照现行准则规定就不应再对以前年度确认的股份支付费用进行调整，即不冲减原已确认的股份支付费用，但若实际控制人再次将该部分股权授予其他员工时又记一次股份支付费用，是否会导致股份支付费用重复确认？ 解答： 首先，应当合理确定此处涉及的股份支付是否存在等待期。一般认为，在IPO申报期内的股份支付，是否存在等待期的判断是从严掌握的。只有当不满足服务期限条件和业绩条件的后果是将所获得的激励股份全部按原价转让给实际控制人或其指定人时，才能认可股份支付存在等待期。其他情况下，股份支付费用一般都是一次性计入损益。 其次，在确定有无等待期的基础上，分别按以下原则处理： 1 、如果确定存在等待期，则激励对象因等待期内提前离职或被解聘导致需将激励股份回售给实际控制人或其指定人的，可以将前期已确认的股份支付费用和对应的“资本公积——其他资本公积”予以冲回。 2 、如果确定不存在等待期，则表明该次股份支付的目的是作为对激励对象在授予日之前已为企业提供的服务的补偿，因此在授予日一次性确认全部股份支付费用，并且一旦授予就不再调整（即此处的股份支付费用是对应于授予对象此前提供服务的报酬）。
在此情况下，如果后期再将同样的股份授予其他激励对象，则第二次授予是作为下一个激励对象过去或未来为企业提供服务的对价，与前次股份支付的补偿对象（前一激励对象在其授予日前为企业提供的服务）不存在重复。所以，此处不冲减前次股权激励在授予日已确认的股份支付费用，并不存在“重复确认费用”的问题。 另外，在本案例中，因20X4年实施股权激励计划时确认的资本公积在A公司变更为股份有限公司时已全部转入股本溢价，现变更后因员工离职而冲回股份支付费用，应直接冲减“资本公积——股本溢价”，同时将对应冲减管理费用而增加的未分配利润转入“资本公积——股本溢价”以弥补上述冲减的差额。

提问人：ken_dream 时间：2019-06-18 18:40:16
陈版，关于授予日的判断，向您咨询：
楼主背景里提到持股平台向被激励对象转让股份时间比较靠后。假设，公司在设立持股平台和完成注资时，股份支付的一些细节（激励对象的名单、配额、锁定期安排等）都还没敲定，随着这些细节确定，再进行持股平台向员工转让股份（限制性股票）。
这种情况下，授予日还是股东会批准持股平台增资的日期么？
另外，我觉得如您所说，股权激励虽然通过持股平台进行，但是实质的细节都是由A公司股东决定的，所以这些细节应该由A公司股东进行决议。但是实操里，股权激励的细节是持股平台跟员工签订协议明确的，A公司不会在这个协议上签字盖章，A公司也没有对股权激励的细节进行决议，仅就持股平台增资事项做了简单决议，这是否合理？
谢谢您的解答

回答人：chenyiwei
“A公司也没有对股权激励的细节进行决议，仅就持股平台增资事项做了简单决议”是不够的，不能作为股份支付的依据，此时至少应到实际控制人或者平台与激励对象签订详细协议后才能确认股份支付。